臺灣彰化地方法院刑事判決　　　　　　　　　　　　　　九十年度訴字第四號
　　公　訴　人　臺灣彰化地方法院檢察署檢察官
　　被　　　告　戊○○
　　選任辯護人　楊振芳律師
右列被告因違反稅捐稽徵法等案件，經檢察官提起公訴 (八十九年度偵字第三六八號
、第八七七號)，本院判決如左：
    主  文
戊○○無罪。
    理  由
一、公訴意旨：戊○○、丁○○（現通緝中）分別係設於彰化縣彰化市○○路二三七
    巷二七號縈瑛營造股份有限公司（下稱縈瑛公司）之負責人，乃均係依法應納稅
    之義務人，其等先於民國八十二年間，由戊○○偕同丁○○至台中縣豐原市○○
    路六巷三九號甲○○住處，與丙○○、乙○○及甲○○等三人商談入股縈瑛公司
    為股東之情節，丙○○、乙○○及甲○○對此並未同意，卻自八十六年一月起至
    八十六年十二月間，明知丙○○、乙○○及甲○○並未在縈瑛公司工作及支薪，
 其等為逃漏稅捐，偽造丙○○、乙○○及甲○○在縈瑛公司領取薪資分別均為新
    台幣二百八十七萬八千一百七十三元之各類所得扣繳及免扣繳憑單，並具以申報
    營利事業所得稅，藉此不正當方法向財政部台灣省中區國稅局提出申報，使之營
    業成本增加，營利所得減少，以逃漏營利事業所得稅，致丙○○、乙○○及甲○○被課徵所得稅，因認戊○○涉犯刑法第二百十六條、第二百十五條之偽造文書
    罪及稅捐稽徵法第四十一條之逃漏稅捐罪等語。
二、訊之被告戊○○堅決否認有為上述犯行，辯稱：伊於八十年底，即將其股權私下
    讓渡與丁○○，自此其即未再到縈瑛公司上班，當然未與丁○○共同偽造文書以
    逃漏稅捐等等。
三、按犯罪事實應依證據認定之，無證據不得推定其犯罪事實，又不能證明被告犯罪
    者，應諭知無罪之判決，此於刑事訴訟法第一百五十四條及同法第三百零一條第
    一項分別定有明文。
四、經查：本係因告訴人丙○○、乙○○、甲○○三人接獲財政部台灣省中區國稅局
    （下稱中區國稅局）所發之綜合所得稅核定通知書，發現其三人為中區國稅局核
    定其等在八十七年間，有在縈瑛公司各領得二百八十七萬八千一百七十三元之所
    得，其等始據以向台灣彰化地方法院檢察署申告被告戊○○等前述犯罪事實；然
    本院依此向中區國稅局函查告訴人三人該筆所得來源之依據後，發現告訴人三人
    該筆所得，乃係因縈瑛公司至八十三年度止，其未分配盈餘累積數超過已收資本
    額，中區國稅局自動依據所得稅法第七十六條之一、促進產業升級條例第十五條
    及中小企業發展條例第三十六條之規定，以其全部累積未分配盈餘，按各股東應
    分配數歸戶，歸課各股東八十七年度所得稅，此有中區國稅局彰化縣分局九十一
    年七月二日中區國稅彰縣資字第０九一００一九三七二號函附卷可參；是依該函
    意旨，本件並非被告戊○○有積極登載不實之業務上文書，據以逃漏稅捐所致，
    是公訴人前之起訴顯有誤會，而本院復查無其他積極證據足以認定被告有公訴人
    所指之犯行，則依前述法條規定之意旨，本件自應諭知被告無罪之判決。至告訴
    人另指稱被告戊○○等人，未經其等之同意，偽造其等之名義，向該管機關辦理
    過戶登記，將其等列為股東，此部分是否尚涉其他犯嫌，並未起訴，且因本件被
    告已獲判無罪，亦無從併予審判，應另行向檢察官舉發，附此敘明。
三、據上論斷，應依刑事訴訟法第三百零一條第一項，判決如主文。
本案經檢察官廖曉萍到庭執行職務。
中      華      民      國      九十一      年      八      月    二    日
                                臺灣彰化地方法院刑事第一庭
                                    法      官  葛永輝
右正本證明與原本無異。
如不服本判決，應於判決送達後十日內向本院提出上訴狀( 須附繕本 )。
                                    法院書記官  施惠卿
中      華      民      國      九十一      年      八      月    二    日
